臺灣高等法院高雄分院刑事判決　　　　100年度上訴字第757號
上　訴　人
即　被　告　蘇金條
上　訴　人
即　被　告　張文馨
上二人共同
選任辯護人　郭國益律師
上列上訴人因妨害風化案件，不服臺灣高雄地方法院99年度訴字
第1368號中華民國100 年3 月28日第一審判決（起訴案號：臺灣
高雄地方法院檢察署99年度偵字第7442號），提起上訴，本院判
決如下：
     主  文
上訴駁回。
張文馨緩刑貳年。
     事  實
一、蘇金條係址設高雄市○○區○○路600 號采慧美容名店（外
    掛招牌則為采慧美體美容養生舒活館，下稱采慧美容店）之
    負責人，利用該店僱請女美容師與不特定男客，在店內包廂
    從事俗稱「半套」服務（即為男客自慰），每次交易則與女
    美容師三、七分帳（美容師獲得七成）之方式，媒介、容留
    成年女子與他人為猥褻之行為以營利。平日除自行看店外，
    若欲外出，則由所僱用之櫃台兼美容師張文馨負責看店，其
    中櫃台係負責以遙控器開啟電動門以管制進出人員、接待男
    客、帶領男客前往包廂，引介美容師為男客服務、填寫消費
    單等工作。二人即共同基於意圖使成年女子與男客為猥褻行
    為而媒介、容留以營利之犯意聯絡，分攤店務。適於民國99
    年2月25日晚間8時許，有男客林國隆與友人進入店內欲從事
    半套消費，時值蘇金條外出，乃由張文馨負責接待，先將林
    國隆帶領至店內2樓201號包廂，再媒介店內美容師王秀琴與
    之從事交易。而林國隆待王秀琴進入包廂確認「半套」服務
    價格為按摩2小時新臺幣（下同）1200元，半套交易另加600
    元後，隨即讓王秀琴為其脫光衣服，從事包含撫摸生殖器在
    內之猥褻行為。嗣於同日晚上8 時30分許，員警持法院搜索
    票前往該店執行搜索，當場在上開店內2 樓201 包廂查獲王
    秀琴與林國隆正從事猥褻交易，並扣得帳單2 張及遙控器2
    具（分別係大門遙控器與警示燈遙控器），始悉上情。
二、案經高雄市政府警察局小港分局報請臺灣高雄地方法院檢察
    署檢察官偵查起訴。
     理  由
壹、程序部分：
一、按被告以外之人於審判外之陳述，雖不符刑事訴訟法第159
    條之1 至第159 條之4 之規定，而經當事人於審判程式同意
    作為證據，法院審酌該言詞陳述或書面陳述作成時之情況，
    認為適當者，亦得為證據；當事人、代理人或辯護人於法院
    調查證據時，知有刑事訴訟法第159 條第1 項不得為證據之
    情形，而未於言詞辯論終結前聲明異議者，視為有前項之同
    意，刑事訴訟法第159 條之5 定有明文。本件下列認定事實
    所引用之證據，關於傳聞證據部分，均經本院依法踐行調查
    證據程式，公訴人、被告及辯護人俱不爭執各該證據之證據
    能力，且迄至本院言詞辯論終結前，未就上開證據之證據能
    力聲明異議，復查無依法應排除其證據能力之情形，本院審
    酌上開證據之形式及取得過程並無瑕疵、與待證事實具有關
    連性等情況，認為適當，揆諸前揭規定，認上開證據俱有證
    據能力，均得為本案之證據。
二、被告蘇金條於言詞辯論期日，經合法傳喚，無正當理由未到
    庭，爰不待其陳述，逕行判決。
貳、實體部分：
一、上訴人即被告蘇金條於本院準備程序，不爭執其為址設高雄
    市○○區○○路600 號采慧美容店之負責人；上訴人即被告
    張文馨坦承受僱於被告蘇金條在上開美容店擔任美容師，2
    人復對警方於99年2 月25日晚上8 時30分許，持法院搜索票
    前往該店執行搜索時，在上開店內2 樓201 包廂查獲美容師
    王秀琴正為全身脫光之男客林國隆服務一事均不爭執，雖均
    矢口否認有何圖利媒介、容留猥褻之犯行，被告蘇金條於原
    審及本院準備程序辯稱：店裡是從事按摩、指壓、作臉等美
    容服務，並沒有色情交易，警方查獲時伊沒有在現場，不清
    楚為何發生本案云云；被告張文馨辯稱：伊只是店內早班美
    容師，當天準備要下班時，被告蘇金條說要出去一下，伊才
    留在店內，林國隆來時，他的朋友說隨便找2 個小姐就好，
    當時王秀琴是頭班，伊就找王秀琴和另外1 個小姐為林國隆
    2 人服務，沒有媒介林國隆與王秀琴性交易云云。經查：
  (一)被告蘇金條於本件案發時，係址設高雄市○○區○○路600
    號采慧美容名店之負責人，業據其於警詢、偵訊、原審及本
    院準備程序中均坦認不諱（參偵卷第14頁、第15頁、第60頁
    ；原審審訴卷第24頁），核與被告張文馨於警詢、偵訊所陳
    相符（偵卷第6 頁、第48頁），並有高雄市政府99年1 月18
    日高市府經二商字第0990100420號函在卷可證（參偵卷第29
    頁），此部分之事實，堪以認定。
  (二)99年2月25日晚間8時許，證人林國隆與友人前往采慧美容店
    消費時，值被告蘇金條外出，乃由被告張文馨負責接待，先
    將證人林國隆帶領至店內2樓201號包廂，再通知證人即美容
    師王秀琴前往該包廂為證人林國隆服務等情，亦據被告張文
    馨於警詢、偵訊、原審及本院審理中均坦認不諱（參偵卷第
    7 頁、第49頁、原審卷第100 頁、第101 頁、本院卷第56頁
    ），核與證人林國隆於警詢中所證相符（參偵卷第3 頁），
    此部分之事實，亦堪認定。
  (三)證人林國隆於王秀琴進入包廂確認「半套」服務價格為按摩
    2小時1200元，另加600元後，隨即讓王秀琴為其脫光衣服，
    從事包含撫摸生殖器在內之猥褻行為等情，業據證人林國隆
    於警詢中證稱：王秀琴進入包廂之後，伊詢問王秀琴該店從
    事性交易消費，王秀琴稱按摩二小時1200元，半套性交易另
    加600 元後，王秀琴幫伊把內褲脫掉，然後抹上乳液開始撫
    摸我的生殖器，撫摸至生殖器勃起時，女子王秀琴就開始幫
    伊打手槍至射精等語（參偵卷第3 頁）；於原審審理中證稱
    ：當天小姐進來包廂之後，在幫伊作全身按摩之前，伊有問
    消費方式，小姐告知伊按摩多少錢，半套多少錢，伊說要作
    半套，才要開始做半套的時候，警察就衝進來。（經提示證
    人林國隆警詢筆錄）警詢筆錄有關當天包廂內之過程，除了
    伊沒有射精外，其他都跟事實相符等語明確（參原審卷第84
    頁、第85頁）。而證人林國隆於本案查獲當天係第1 次至該
    店消費（見原審卷第82頁），與被告2 人及美容師小姐王秀
    琴等人均不相識，亦無事證顯示證人林國隆於本件案發之前
    與被告2 人有糾紛仇怨，衡情應無設詞誣陷之動機。且涉足
    風化場所並從事猥褻行為，於當今社會，係屬不光彩之事，
    苟證人林國隆確無與美容師王秀琴從事上開猥褻為，自無須
    為如上令己難堪之證述。復觀之查獲現場照片（詳偵卷第24
    頁照片），警察查獲當時，證人林國隆全身脫光，而單純按
    摩並無可能如此，足認證人林國隆上開由美容師為其撫摸生
    殖器等證述堪以採信。采慧美容店美容師王秀琴於事實欄所
    述時、地，有為證人林國隆為撫摸生殖器官之之猥褻行為，
    可堪認定。又警方於搜索時，自被告張文馨手中扣得遙控器
    2 具，而上開2 具遙控器之用途，分別係用以開啟前開美容
    店自動玻璃門及店內之臨檢燈，為被告張文馨於警詢所自承
    （參偵卷第7 頁），並有扣押物品目錄表及現場照片在卷可
    稽（參偵卷第23頁、第31頁）。依該美容店對於客人之進出
    ，利用遙控器予以管制，各個包廂另設置以遙控器統一控制
    之臨檢燈號以觀，被告蘇金條開設該店目的顯非正常經營皮
    膚護理、保養或按摩推拿，否則何須管制客人進出，或設置
    臨檢燈號。復對造證人林國隆於原審審理中證稱：伊朋友之
    前有去過采慧美容店，知道該店有作半套服務，伊是因為該
    店有半套服務，所以才會前去消費等語（參原審卷第82頁、
    第85頁），可認被告蘇金條開設該店係以從事猥褻服務之方
    式招徠客人。至證人王秀琴於警詢及原審審理中雖均證稱：
    伊只有為證人林國隆推拿，沒有為其從事半套之服務云云（
    見偵卷第10頁；原審卷第89頁）。然觀其就服務證人林國隆
    之過程，於警詢中證稱：去角質時須要抹油，所以林國隆才
    會全身赤裸等語（參偵卷第11頁），嗣於原審審理中卻證稱
    ：服務時候，客人沒有全身脫光之必要，但是林國隆說不想
    穿紙褲，所以伊用被單幫林國隆蓋上等語（參原審卷第89頁
    ），繼之又改稱：客人要求不穿紙褲，伊不會答應，除非是
    伊不曉得等語（參原審卷第91頁），對於攸關二人在包廂是
    否從事猥褻行為之林國隆何以全身赤裸之重要關鍵，前後陳
    述如此不一，上開所證已難採信。本院復衡之與人從事猥褻
    交易之小姐，依目前社會通常之觀感與評價，乃不名譽之事
    ，證人王秀琴為提供猥褻服務之人，非無可能另有顧慮而不
    願如實陳述，自難以其上開所證，採為其未與證人林國隆為
    猥褻行為之認定，附此敘明。
  (四)被告蘇金條開設前開美容店，其獲利方式，係以美容小姐每
    次為客人服務之金額為基準，被告蘇金條取得3 成、美容小
    姐取得7 成乙節，業據被告蘇金條、張文馨於警詢、偵訊中
    陳述明確（參偵卷第7 頁、第15頁、第49頁、第60頁、第67
    頁），核與證人王秀琴於原審審理中所證相符（參原審卷第
    91頁、第92頁），可認被告蘇金條開設前開美容店之目的，
    係藉由美容小姐從事猥褻行為而獲利，其容留成年女子與他
    人從事猥褻行為以營利之事實，至堪認定。
  (五)再依(二)所認定之事實，證人林國隆當日係由被告張文馨引領
    前往包廂等候服務，張文馨並安排證人王秀琴為其服務。而
    參之證人王秀琴於原審審理中證稱：若被告蘇金條不在，就
    由要輪到服務的小姐去櫃台等語（參原審卷第95頁），若該
    美容店真有輪值櫃台之規定，而被告張文馨並非該次須值班
    看顧櫃台之人員，且已係其下班之時間（參原審卷第100 頁
    被告張文馨陳述），被告張文馨自無代為看顧櫃台之必要，
    然其卻於蘇金條外出，店內亦有值班人員在場情況下，仍留
    在店內看顧櫃台並接待客人，顯然其並非單純擔任美容師。
    對照其於警詢中陳稱：伊在店內擔任櫃台兼小姐等語（參偵
    卷第6 頁），並且對於所查扣之遙控器功用為何至為明瞭，
    足認其除擔任美容師外，另於被告蘇金條不在店內時，兼任
    櫃台之工作。另本件該店係以女子為人為猥褻行為以招徠男
    客業已認定如前。又本件非經由被告張文馨之安排，證人林
    國隆自無可能自行前往包廂，亦無可能有美容師前往包廂為
    證人林國隆為猥褻服務，被告張文馨媒介行為亦堪認定。至
    被告張文馨雖於證人林國隆初抵店內時，未有何服務方式之
    說明，然前去該店消費之男客若係熟客或有如本件證人林國
    隆係由友人帶領前往，此類客人對於店內有何種服務均已知
    悉甚明，擔任櫃台人員，自無須詳細說明，故被告張文馨雖
    僅有帶領證人林國隆前往包廂，而未有何服務之說明，然此
    係因證人林國隆業已知悉該店服務內容，自難執此，認其未
    有媒介行為，併此敘明。
  (六)至被告蘇金條辯稱：伊有規定美容師不得從事色情行為，且
    伊當時不在現場等語，雖與證人王秀琴於原審審理中證稱：
    被告蘇金條說如果從事色情的話，要開除等語（參原審卷第
    90頁）相符，惟查證人王秀琴與本案發生後，明顯涉及於工
    作中從事色情行為，然卻未遭被告蘇金條開除，亦經證人王
    秀琴證述在卷（參原審卷第90頁），顯與該定規定不符，被
    告蘇金條此部分所辯，顯與近來特種行業遭查獲時，負責人
    為迴避刑責之作法相同。綜上，被告蘇金條縱口頭上有告誡
    ，但實際並無執行及嚇阻，其口頭告誡僅係臨訟飾卸之詞，
    自難以此採為有利被告蘇金條之認定。
  (七)綜上所述，被告二人有事實欄所載犯行，事證明確，犯行均
    堪認定，均應依法論科。
  (八)至被告選任辯護人於本院聲請傳訊證人林國隆、王秀琴，證
    明被告2 人無引誘容留性交易云云。惟查：被告辯護人於原
    審就同一待證事項聲請訊問證人林國隆、王秀琴，業經原法
    院准其所請，於原審審理期日踐行調查，且已賦予被告辯護
    人交互詰問之機會，被告及辯護人並當庭表明對其證言無意
    見（原審卷第87、95、96頁），是該證人已由法官合法訊問
    ，且於訊問時予當事人或辯護人詰問之機會，其陳述明確別
    無訊問之必要，依據刑事訴訟法第196 條規定，即不得再行
    傳喚，附此說明。
二、按所謂「容留」，係指供給性交或猥褻者之場所而言；「媒
    介」，係指具體的居間介紹而言，即行為人係對已有與他人
    為性交易之意者，具體的居間介紹，使之為性交易之行為。
    再者，容留、媒介在本質上並不完全相同，但如先為媒介後
    而為容留，仍應包括構成一罪，媒介應為容留所吸收（最高
    法院78年度台上字第2186號、80年度台上字第4164號判決參
    照），容留、媒介之犯行性質上為吸收犯，在法律上評價為
    實質上一罪，既為實質上一罪之關係，則媒介行為應為容留
    行為所吸收。故核被告蘇金條、張文馨2 人所為，均係犯刑
    法第231 條第1 項前段之圖利容留猥褻罪。其意圖營利媒介
    進而容留女子與男客為猥褻行為，媒介之低度行為應為容留
    之高度行為所吸收，不另論罪。又按共同實施犯罪行為，在
    合同意思範圍內，相互利用他人之行為，以達其犯罪之目的
    ，原不必每一階段均參與，祇須分擔犯罪行為之一部，即應
    對於全部所發生之結果共同負責。被告張文馨為被告蘇金條
    僱用之人員，明知被告蘇金條提供場所供成年女子與他人性
    交易，且於被告蘇金條不在采慧美容店時，負有媒介及警示
    警方臨檢躲避查緝之責，其與被告蘇金條間，顯有犯意聯絡
    與行為分擔，自均應論以共同正犯。
三、原審認被告2 人罪證明確，因而適用刑法第28條、第231 條
    第1 項、第41條第1 項前段、第38條第1 項第2 款、第3 款
    ，刑法施行法第1 條之1 之規定，並審酌被告2 人明知政府
    執法單位極力掃蕩色情，仍不亟力循正途謀生，卻假藉經營
    美容、養身推拿等名義，而遂行妨害風化之實，藉機從事容
    留猥褻之行為並居中牟利，敗壞社會風氣，惟念其查獲之犯
    行僅有1 次，亦未取得交易代價，情節尚非嚴重，且二人素
    行尚可，及被告蘇金條為老闆居於主導本件犯行、被告張文
    馨僅係受被告蘇金條指令形式暨渠等犯罪之動機、目的、手
    段等一切情狀，爰就被告蘇金條、張文馨分別量處有期徒刑
    5 月及3 月，並諭知有期徒刑如易科罰金，均以新台幣1 千
    元折算1 日。復說明扣案之帳單2 張、遙控器2 具（分別係
    大門遙控器與警示燈遙控器）1 條等物，係被告蘇金條所有
    ，此據被告蘇金條自承在卷( 見原審卷第97頁) ，且係供本
    案犯罪所用之物，爰依刑法第38條第1 項第2 款規定，並依
    共同正犯責任共同原則，宣告沒收。其認事用法，核無不合
    ，量刑亦屬允當。被告2 人上訴意旨否認犯罪，指摘原判決
    不當，均無理由，應予駁回。
四、查被告張文馨前未曾因故意犯罪受有期徒刑以上刑之宣告，
    有台灣高等法院被告前案紀錄表在卷可稽。茲因受雇采慧美
    容店職場工作，偶觸犯刑章，而其目前已離開采慧美容店，
    改在早餐店幫工，賺取時薪90元之工作，且因與夫離婚，須
    獨力扶養幼兒，業據其供明在卷，並有戶籍謄本及清寒證明
    書卷附可按。經此偵審程序及科刑教訓，當知所警惕，應無
    再犯之虞，本院因認被告張文馨所受刑之宣告，以暫不執行
    為適當，併宣告緩刑2 年，以啟自新。
據上論斷，應依刑事訴訟法第368 條、第371 條，刑法第74條第
1項第1款，判決如主文。
本案經檢察官蔡國禎到庭執行職務。
中    華    民    國   100    年    6     月    22    日
                  刑事第七庭    審判長法  官  莊飛宗
                                      法  官  謝宏宗
                                      法  官  蔡廣昇
以上正本證明與原本無異。
如不服本判決應於收受本判決後10日內向本院提出上訴書狀，其
未敘述上訴理由者，並得於提起上訴後10日內向本院補提理由書
狀（均須按他造當事人之人數附繕本）「切勿逕送上級法院」。
中    華    民    國   100    年    6     月    22    日
                                      書記官  吳福連
附錄本判決論罪科刑法條：
中華民國刑法第231條第1項
（圖利使人為性交或猥褻罪）
意圖使男女與他人為性交或猥褻之行為，而引誘、容留或媒介以
營利者，處5 年以下有期徒刑，得併科10萬元以下罰金。以詐術
犯之者，亦同。